臺灣臺中地方法院刑事判決　　　　　　　　　　　　　九十年度訴字第二八五號
　　公　訴　人　臺灣臺中地方法院檢察署檢察官
　　被　　　告　甲○○
右列被告因違反期貨交易法案件，經檢察官提起公訴（九十年度偵字第一四四六六號
），本院判決如左：
    主  文
甲○○共同未經許可，擅自經營期貨經理事業、期貨顧問事業，處有期徒刑壹年，緩
刑肆年。
扣案如附表一所示之物均沒收。
    事  實
一、甲○○係設於台中市○○路○段四四七號十三樓之三「英特行」之負責人（另有
    新加坡籍自稱「彭國忠」、「ＭＡＲＣＯ」之數名真實年籍姓名不詳者隱名合夥
    ，此部分另俟檢察官查明後再行偵辦），其明知未經財政部證券暨期貨管理委員
    會之許可並發給許可證照，不得經營期貨經理事業、期貨顧問事業及其他期貨服
    務事業；而外幣保證金交易為期貨交易法所規定槓桿保證金交易之一種，非經財
    政部證券暨期貨管理委員會核准，亦不得經營、仲介或代客操作。詎甲○○與「
    彭國忠」、「ＭＡＲＣＯ」等人，竟未向財政部證券暨期貨管理委員會申請許可
    並發給許可證照，而基於共同犯意之聯絡，自民國八十九年八月間起，在「英特
    行」提供場所設備及相關外匯資訊，對外招攬不特定人參與外幣保證金交易，而
    共同從事期貨經理及期貨顧問等事業。其經營方式為：「英特行」與經紀商新加
    坡「威寶納集團有限公司」（下稱「威寶納公司」）合作，在新加坡匯豐銀行開
    設超凡理財帳戶（戶名：Ｗｉｌｍｏｎａｒ  Ｏｆｆｓｈｏｒｅ  Ｌｉｍｉｔｅ
    ｄ，帳號：000－000000－000號），客戶至「英特行」為外幣保證
    金交易時，須至「英特行」填寫威寶納客戶合約書及開戶表格資料，並須先行電
    匯美金二萬元（八十九年十月份特惠價為美金五千元）至上開新加坡匯豐銀行超
    凡理財帳戶內作為外幣交易之保證金，藉此參加「威寶納公司」所經營外匯保證
    金之交易，嗣經確認取得海外交易帳戶後，客戶可決定是否自行下單，或以委任
    方式由「英特行」以代理人身分代為決定下單，再以電話通知「威寶納公司」下
    單，交易種類包括日幣、法郎、英鎊及馬克等各種現貨外幣之即期或遠期買賣，
    約定每一口合約之合約量為美金一千元，且因係以保證金制度交易，客戶無需立
    即實際交割現貨外幣，而係依各該外幣匯率在市場行情變動之漲跌，於平倉後計
    算客戶之差價損益。在交易進行中，客戶帳戶只要尚有未平倉合約，客戶仍須補
    足保證金，以維持其帳戶之必需保證金水平，保證金如因為受到時間及價位變動
    之影響致虧損時，客戶必需依照合約於指定時間內存入追加保證金以維持交易之
    進行。每日交易情形由經紀商「威寶納公司」製作客戶交易之日結單傳真給客戶
    及「英特行」，交易風險由客戶自行承擔，並由「威寶納公司」依買賣外幣種類
    向客戶收取費率不一之手續費，「英特行」則取得「威寶納公司」依約定給付之
    退佣金。嗣經法務部調查局中部地區機動工作組據報於八十九年十月三十日搜索
    「英特行」，而查獲上情，並扣得如附表一、二所示之物。
二、案經法務部調查局中部地區機動工作組移送臺灣臺中地方法院檢察署檢察官偵查
    起訴。
    理  由
一、訊據被告甲○○對於右揭事實，除辯稱伊係因不懂法律始誤觸法網云云外，餘均
    坦白承認。經查：
（一）按期貨交易法（八十六年六月一日起施行）第三條第一項第四款所規定槓桿保
      證金交易，係指當事人約定，一方支付契約價金一定成數之款項或取得他方授
      與之一定信用額度，雙方於未來特定期間內，依約定方式結算差價或交付約定
      標的物之契約。而所謂「外幣保證金交易」，係指一方於客戶與其簽約並繳付
      外幣保證金後，得隨時應客戶之請求，於保證金之倍數範圍內，以自己之名義
      為客戶之計算，在外匯市場從事不同幣別間之即期或遠期買賣交易。此項交易
      不須實際交割，一般都在當日或到期前以反方向交易軋平而僅結算買賣差價。
      由上開定義得知「外幣保證金交易」為期貨交易法第三條第一項第四款槓桿保
      證金交易之一種。又任何人以接受委託書並收取佣金或手續費等方式代他人操
      作，與外匯指定銀行進行外幣保證金交易之行為，係違反期貨交易法第八十二
      條第一項規定，應依同法第一百十二條第五款處罰，此有財政部證券暨期貨管
      理委員會 (86)台財證 ( 五)字第56560號函釋意見可資參照。
（二）被告甲○○與「彭國忠」、「ＭＡＲＣＯ」等人假「英特行」名義向不特定人
      招攬外匯保證金交易業務，而從事代客操作外幣保證金交易之期貨經理事業及
      提供場所、設備與相關外匯資訊之期貨顧問事業等情，業據被告於偵、審中坦
      認明確，核與證人乙○○於偵查及本院調查時證述情節相符，並有如附表一所
      示之物扣案可資佐憑，是核被告上開自白與事實相符。復按不得因不知法律而
      免除刑事責任，刑法第十六條前段定有明文，況被告於檢察官偵訊時亦已供明
      其知悉經營期貨交易業務需登記等語，足見被告應知悉相關法令規定，是其前
      開所辯伊係因不懂法律始誤觸法網云云，顯係卸責之詞，洵無可採。本件事證
      明確，被告犯行，堪以認定，應依法論科。
二、核被告甲○○所為，係犯期貨交易法第一百十二條第五款之未經許可擅自經營期
    貨經理事業、期貨顧問事業罪。被告甲○○與「彭國忠」、「ＭＡＲＣＯ」等人
    間，有犯意聯絡及行為分擔，應論以共同正犯。本院審酌被告犯罪之動機、目的
    、手段，非法從事期貨經理、顧問事業之規模、期間，所為影響社會金融秩序，
    及犯後大致坦承犯行、態度良好等一切情狀，量處如主文所示之刑，以示懲儆。
    另查被告未曾受有期徒刑以上刑之宣告，有臺灣高等法院被告全國前案紀錄表及
    臺灣台中地方法院檢察署刑案資料查註紀錄表在卷可憑，犯後復具悔意，其經此
    案科刑教訓後，當知警惕而無再犯之虞，本院綜核各情，認所宣告之刑以暫不執
    行為適當，併予宣告緩刑四年，以啟自新。末按如附表一內容所示扣案之物，為
    被告所有，且顯係供本件「英特行」非法經營期貨交易業務之犯罪所用，爰依刑
    法第三十八條第一項第二款之規定宣告沒收之；餘如附表二內容所載之物品，則
    尚無實據可證與本件非法經營期貨交易業務有關，爰不予宣告沒收，附此敘明。
據上論斷，應依刑事訴訟法第二百九十九條第一項前段，期貨交易法第一百十二條第
五款，刑法第十一條前段、第二十八條、第七十四條第一款、第三十八條第一項第二
款，判決如主文。
中      華      民      國      九十一    年      七    月    二十六    日
                         臺灣臺中地方法院刑事第二庭
                             審判長法  官  張智雄
                                   法  官  陳如玲
                                   法  官  蔡建興
右正本證明與原本無異。
如不服本判決，應於判決送達後十日內向本院提出上訴狀，上訴於臺灣高等法院臺中
分院( 須附繕本 )。
                                  書記官
中    華    民    國      九十一      年       七      月     三十    日
┌───────────────────────────────────┐
│附 表一：                                                             │
├──┬───────────────┬─────┬──────────┤
│編號│  扣 案 應 沒 收 物 品 名 稱  │  數  量  │    備    註        │
├──┼───────────────┼─────┼──────────┤
│一  │買賣合約書                    │一份      │扣案編號一號        │
│二  │英特行每日外匯快訊            │一冊      │扣案編號二號        │
│三  │交易水單                      │一份      │扣案編號三號        │
│四  │威寶納集團簡介                │一份      │扣案編號四號        │
│五  │威寶納交易細則                │一份      │扣案編號五號        │
│六  │威寶納客戶合約書              │一份      │扣案編號六號        │
│七  │英特行投資計劃書              │一份      │扣案編號七號        │
│八  │外匯保證金交易流程            │一份      │扣案編號八號        │
│九  │英特行徵才廣告                │一份      │扣案編號九號        │
│十  │英特行登記資料                │一份      │扣案編號十號        │
│十一│英特行職前訓練講義            │一份      │扣案編號十一號      │
│十二│外幣保證金交易風險預告書      │一份      │扣案編號十七號      │
└──┴───────────────┴─────┴──────────┘
┌───────────────────────────────────┐
│附 表二：                                                             │
├──┬───────────────┬─────┬──────────┤
│編號│ 扣 案 不 應 沒 收 物 品 名 稱│ 數  量   │    備    註        │
├──┼───────────────┼─────┼──────────┤
│一  │乙○○匯款單                  │一份      │扣案編號十二號      │
│二  │漢興集團簡介                  │一份      │扣案編號十三號      │
│三  │漢興公司職前訓練講義          │一份      │扣案編號十四號      │
│四  │漢興公司交易細則              │一份      │扣案編號十五號      │
│五  │漢興公司客戶合約書            │一份    │扣案編號十六號      │
└──┴───────────────┴─────┴──────────┘
附錄論罪科刑法條
期貨交易法第一百一十二條
有下列情事之一者，處七年以下有期徒刑，得併科新臺幣三百萬元以下罰金：
一、未經許可，擅自經營期貨交易所或期貨交易所業務者。
二、未經許可，擅自經營期貨結算機構者。
三、違反第五十六條第一項之規定者。
四、未經許可，擅自經營槓桿交易商者。
五、未經許可，擅自經營期貨信託信業、期貨經理事業、期貨顧問事業或其他期貨服
    務事業者。
六、期貨信託業務違反第八十四條第一項規定募集期貨信託基金者。
七、違反第一百零六條、第一百零七條或第一百零八條第一項之規定者。
